臺灣新北地方法院刑事判決
111年度審交易字第754號
公  訴  人  臺灣新北地方檢察署檢察官
被      告  林家榮



上列被告因過失傷害案件，經檢察官提起公訴（111 年度調偵字
第1399號），本院判決如下：
    主  文
林家榮犯過失傷害罪，處有期徒刑肆月，如易科罰金，以新臺幣
壹仟元折算壹日。
    事實及理由
壹、查被告林家榮所犯係死刑、無期徒刑、最輕本刑為3 年以上
    有期徒刑以外之罪，其於準備程序就被訴事實為有罪之陳述
    ，經告知簡式審判程序之旨，並聽取其與檢察官之意見後，
    本院認無不得或不宜改依簡式審判程序進行之處，爰依刑事
    訴訟法第273 條之1 第1 項、第284 條之1 之規定，裁定進
    行簡式審判程序。
貳、本案犯罪事實、證據及應適用之法條，除下列事項應予更正
    、補充外，餘均引用附件即檢察官起訴書之記載：
一、犯罪事實欄一第1 行所載之「KL」，應更正為「AKL 」。
二、補充「被告林家榮於111 年9 月6 日本院準備程序及審理時
    之自白（參本院卷附當日各該筆錄）」為證據。　　　　
叁、審酌被告為領有合格駕駛執照之人，在公用道路上駕駛車輛
    之期間，本應時時注意並遵守道路交通安全規則，以維護自
    身及其他用路人之生命、身體或財產之安全，卻於案發時地
    ，未注意車前狀況及兩車併行之間隔，因而造成本件交通事
    故，並致告訴人陳燕萍受有附件犯罪事實欄一所示之諸多傷
    害，實有不該，兼衡被告之素行、教育程度、職業、家庭經
    濟與生活狀況，以及犯後始終坦承犯行，態度勉可，然迄今
    未能與告訴人達成和解或成立調解，亦未取得告訴人之諒解
    等一切情狀，量處如主文所示之刑，並諭知易科罰金之折算
    標準，以資處罰。
肆、本判決係依刑事訴訟法第310 條之2 及第454 條所製作之簡
    化判決，依法僅需記載犯罪事實、證據名稱及應適用之法條
    ，並得以簡略方式為之，如認定之犯罪事實、證據及應適用
    之法條，與檢察官起訴書之記載相同者，得引用之，附此敘
    明。
據上論斷，應依刑事訴訟法第273 條之1 第1 項、第299 條第1
項前段、第310 條之2 、第454 條（本件依刑事判決精簡原則，
僅記載程序法條文），判決如主文。
本案經檢察官黃孟珊偵查起訴，由檢察官陳炎辰到庭執行公訴。
中　　華　　民　　國    111   年 　  9  　月 　 20  　日
                刑事第二十四庭  法  官　李俊彥   
以上正本證明與原本無異。
如不服本判決，應於判決送達後20日內敘明上訴理由，向本院提
出上訴狀（應附繕本），上訴於臺灣高等法院。其未敘述上訴理
由者，應於上訴期間屆滿後20日內向本院補提理由書「切勿逕送
上級法院」。
                                書記官  林慈恩
中　　華　　民　　國　  111 　年　   9    月    20    日
附錄本判決論罪之法律條文：
中華民國刑法第284 條
因過失傷害人者，處1 年以下有期徒刑、拘役或10萬元以下罰金
；致重傷者，處3 年以下有期徒刑、拘役或30萬元以下罰金。
--------------------------------------------------------
附件：
臺灣新北地方檢察署檢察官起訴書
                                   111年度調偵字第1399號
　　被　　　告　林家榮　男　33歲（民國00年0月00日生）
　　　　　　　　　　　　住屏東縣○○鄉○○村○○路00巷00
　　　　　　　　　　　　　號
　　　　　　　　　　　　居桃園市○○區○○街00號
　　　　　　　　　　　　國民身分證統一編號：Z000000000號
上列被告因過失傷害案件，業經偵查終結，認應提起公訴，茲將
犯罪事實及證據並所犯法條分敘如下：
　　　　犯罪事實
一、林家榮於民國110年6月3日22時28分許，駕駛車牌號碼00-00
    00號自用小客車，沿新北市新莊區中正路往臺北方向行駛，
    行經新北市新莊區中正路電桿255650處，本應注意車前狀況
    及兩車併行之間隔，並隨時採取必要之安全措施，而依當時
    天候晴、夜間有照明、柏油路面、乾燥、無缺陷、無障礙物
    、視距良好等情形，並無不能注意之情事，竟疏未注意，適
    有張嘉紘騎乘車牌號碼000-000號普通重型機車並搭載女友
    陳燕萍，同方向騎乘至上開處所，林家榮駕駛之車輛突然右
    切擦撞張嘉紘所騎乘之上開機車左側，張嘉紘及陳燕萍當場
    人車倒地，陳燕萍因而受有左側足部跗蹠關節骨折併脫位、
    左側足部第五趾蹠關節脫位及門牙斷裂等傷害（張嘉紘所受
    傷害，未據告訴）。嗣林家榮於犯罪未發覺前，主動向到場
    處理之警員坦承為肇事者而自首接受裁判，始悉上情。
二、案經陳燕萍訴由新北市政府警察局新莊分局報告偵辦。
　　　　證據並所犯法條
一、證據名稱暨待證事實
編號 證據名稱 待證事實 1 被告林家榮於偵查中之自白 坦承於上開時、地，未注意兩車併行之間隔，突然右切與張嘉紘騎乘之機車發生擦撞，致告訴人陳燕萍受有傷害之事實。 2 證人即告訴人陳燕萍於警詢及偵查中之指訴 證明於上開時、地，遭被告駕駛之車輛突然右切擦撞，告訴人因而受有傷害之事實。 3 證人張嘉紘於警詢及偵查中之證述 證明於上開時、地，遭被告駕駛之車輛突然右切擦撞，告訴人陳燕萍因而受有傷害之事實。 4 衛生福利部臺北醫院診斷證明書1紙 證明告訴人陳燕萍因本案車禍受有左側足部跗蹠關節骨折併脫位、左側足部第五趾蹠關節脫位及門牙斷裂等傷害之事實。 5 新北市政府警察局新莊分局新莊分局道路交通事故調查報告表、道路交通事故調查報告表(一)(二)、道路交通事故肇事人自首情形記錄表、中華電信證號查詢汽車駕駛人、車號查詢汽車車籍各1份、監視器畫面翻拍照片4張及監視器光碟1片、現場及車損照片共24張 證明被告於上揭時、地與告訴人發生上揭交通事故經過之事實。 
二、核被告所為，係犯刑法第284條前段之過失傷害罪嫌。又被
    告於犯罪未發覺前，主動向到場處理之警員坦承為肇事者而
    自首接受裁判，有道路交通事故肇事人自首情形記錄表1份
    附卷可稽，爰請依刑法第62條前段之規定，減輕其刑。
三、依刑事訴訟法第251條第1項提起公訴。
　　此　致
臺灣新北地方法院
中　　華　　民　　國　 111　　年　　6 　　月　　2 　　日
　　　　　　　　　　　　　檢　察　官　黃孟珊